臺灣板橋地方法院簡易庭刑事判決　　　　94年度簡字第4278號
聲　請　人　臺灣板橋地方法院檢察署檢察官
被　　　告　甲○○
　　　　　　乙○○
　　　　　　丙○○
　　　　　　丁○○
　　　　　　戊○○
　　　　　　己○○
　　　　　　庚○○
　　　　　　辛○○
上列被告等因賭博案件，經檢察官聲請以簡易判決處刑（九十四
年度偵字第一三七０一號），本院判決如下：
    主  文
甲○○、乙○○、丙○○、己○○在公共場所賭博財物，甲○○
、乙○○、丙○○各處罰金貳仟元，己○○處罰金壹仟元，如易
服勞役，均以參佰元折算壹日。在甲○○、乙○○、丙○○、己○○所坐圓桌上扣得之賭具象棋壹副、骰子參顆及新臺幣壹仟參
佰伍拾元均沒收。
丁○○、戊○○、庚○○、辛○○在公共場所賭博財物，丁○○
、戊○○、庚○○各處罰金壹仟元，辛○○處罰金貳仟元，如易
服勞役，均以參佰元折算壹日。在丁○○、戊○○、庚○○、辛○○所坐方桌上扣得之賭具象棋壹副、骰子參顆及新臺幣壹仟壹
佰元均沒收。
    事實及理由
一、犯罪事實：
  (一)甲○○前於民國九十年間因賭博罪，經本院於九十年八月十
    日以九十年度板簡字第一三０七號判處罰金銀元一千元，如
    易服勞役以銀元三百元折算一日，於九十年十月二十二日執
    行完畢。又乙○○於六十八年間因賭博罪，經臺灣桃園地方
    法院於六十八年十一月日以六十六年度易字第一０六九號判
    處罰金銀元八百元，如易服勞役以銀元六元折算一日。另丙○○前有傷害罪之犯罪科刑紀錄，執行完畢已逾五年後，因
    二次賭博罪，前經本院於八十八年八月三十一日以八十八年
    度板簡字第五二一號判處罰金銀元一千元，如易服勞役以銀
    元三百元折算一日，於九十年一月十二日執行完畢；並經本
    院於八十九年一月二十二日以八十九年度板簡字第九三號判
    處罰金銀元一千二百元，如易服勞役以三百元折算一日，於
    八十九年四月八日執行完畢。辛○○於八十五年間違反商業
    登記法案件，經臺灣桃園地方法院於八十五年十月一日以八
    十五年度易字第三九三三號判處有期徒刑三月、罰金銀元二
    千元，如易科罰金或易服勞役，均以三百元折算一日，嗣於
    八十五年十一月二十七日執行完畢。
  (二)詎甲○○、乙○○、丙○○、辛○○均不知悔改，其四人與
    丁○○、戊○○、己○○、庚○○等八人，於九十四年七月
    十九日下午二時許或同日下午三時許，先後前往臺北縣土城
    市○○街九十五巷內「土地公廟」之公共場所，在上址，以
    俗稱「象棋麻將」之方式賭博財物；其賭法係分四家，其中
    庚○○、辛○○、戊○○、丁○○四人為一桌，另己○○、
    甲○○、丙○○、乙○○四人為一桌，每桌以象棋一副及骰
    子三顆為賭具，先由一人擲骰子決定點數，再依點數決定取
    象棋順序，並以將、士、象或車、馬、炮為一組，若手中有
    一組者為贏家，同時持有二顆同樣的象棋即算胡，每次胡牌
    或自摸時，自摸者可向同桌另三人各收新臺幣（下同）五十
    元，放槍者須給付胡牌者五十元之方式對賭財物，而以此方
    式在上址賭博財物。嗣於同日下午三時五十分許，在上址為
    警當場查獲甲○○、金金力、丙○○、己○○坐於一圓桌，
    並扣得其四人當場賭博之賭具象棋一副、骰子三顆，及賭檯
    上之現金一千三百五十元，且同時查獲丁○○、戊○○、庚○○、辛○○坐於一方桌，並扣得其四人當場賭博之賭具象
    棋一副、骰子三顆，及戊○○、陳丁新、辛○○分別放在賭
    檯上之現金三百元、七百元、一百元（合計一千一百元）。
    案經臺北縣政府警察局土城分局報請臺灣板橋地方法院檢察
    署檢察官偵查後，聲請簡易判決處刑。
二、證據：
（一）被告甲○○、乙○○、丙○○、丁○○、戊○○、己○○
      、庚○○、辛○○等八人於警詢時之自白。
（二）場照片二張、現場位置圖二紙、臺北縣政府警察局土城分
      局檢查紀錄表一件在卷，及賭具象棋二副、骰子六顆、賭
      資共計二千四百五十元扣案可資佐證。
三、核被告甲○○、乙○○、丙○○、丁○○、戊○○、己○○
    、庚○○、辛○○所為，均係犯刑法第二百六十六條第一項
    前段之普通賭博罪。爰審酌被告八人在公共場所賭博財物，
    助長投機風氣，危害社會秩序，兼衡被告丁○○、戊○○、
    己○○、庚○○前無犯罪科刑紀錄，而被告甲○○、乙○○
    、丙○○、辛○○前有如犯罪事實欄所載之犯罪科刑紀錄（
    見卷附被告之臺灣高等法院前案紀錄表），及渠等犯罪動機
    、目的、手段，犯罪後坦承犯行之態度等一切情狀，分別量
    處如主文所示之刑，並均諭知易服勞役之折算標準，以資懲
    儆。又警方在被告甲○○、乙○○、丙○○、己○○所坐圓
    桌扣得之賭具象棋一副、骰子三顆，及在被告丁○○、戊○○、庚○○、辛○○所坐方桌扣得之賭具象棋一副、骰子三
    顆，分別係被告甲○○、乙○○、丙○○、己○○四人，及
    被告丁○○、戊○○、庚○○、辛○○四人，各自當場賭博
    之器具，而扣案之現金一千三百五十元、一千一百元，則係
    上開被告各自放在賭檯上之財物，此觀之上開查獲現場位置
    圖自明，不問屬於犯人與否，應依刑法第二百六十六條第二
    項規定，均宣告沒收之。
四、依刑事訴訟法第四百四十九條第一項前段、第三項、第四百
    五十條第一項，刑法第二百六十六條第一項前段、第二項、
    第四十二條第二項，罰金罰鍰提高標準條例第一條前段、第
    二條，逕以簡易判決處刑如主文。
五、如不服本判決，得自收受送達之翌日起十日內向本院提出上
    訴狀，上訴於本院第二審合議庭（須附繕本）。
中　　華　　民　　國　九十四　年　九 　月　　二十六   日
                  刑事第十九庭法　官  楊志雄
以上正本證明與原本無異。
                              書記官  胡勤義
中　　華　　民　　國　九十四　年　九 　月　　二十六   日
附錄本案論罪科刑法條全文：
刑法第二百六十六條
在公共場所或公眾得出入之場所賭博財物者，處一千元以下罰金
。但以供人暫時娛樂之物為賭者，不在此限。
（罰金數額依罰金罰鍰提高標準條例應提高為十倍）
當場賭博之器具與在賭檯或兌換籌碼處之財物，不問屬於犯人與
否，沒收之。
